臺灣高雄地方法院刑事判決　　　　　　　 94年度易字第457號
公　訴　人　臺灣高雄地方法院檢察署檢察官
被　　　告　甲○○
上列被告因竊盜案件，經檢察官提起公訴（94年度偵字第1561、
4146號），本院判決如下：
    主  文
甲○○連續竊盜，處有期徒刑伍月，如易科罰金，以參佰元折算
壹日。
    事  實
一、甲○○基於意圖為自己不法所有之概括犯意，先於民國93年
    11月17日14時8 分許，在高雄市新興區○○○路119 號「咖
    啡牛郎專業犬舍」店內，趁店內負責人丁○○疏未注意之際
    ，徒手竊取丁○○所有置於店內大門左側正在充電之易利信
    牌型號T100、序號000000000000000 號之手機一支，得手後
    ，即交由不知情之陳應盛持往高雄市新興區○○○路110 號
    「高新通訊行」，以新台幣（下同）700 元之代價，賣與不
    知情之業者陳建愷〈另經臺灣高雄地方法院檢察署檢察官為
    不起訴處分〉，所得金額即交由甲○○收受花用怠盡。甲○○復承前概括犯意，於94年1 月31日8 時許，在高雄市前金
    區○○○路170 號前，趁謝沛縈所有停放於該處之車牌號碼
    TNW-088 號輕型機車機車鑰匙未予取下之際，即徒手以該機
    車鑰匙發動機車而竊取之，得手後，即作為代步工具。嗣於
    94年2 月6 日14時10分許，為警在高雄市苓雅區福南二巷巷
    口處，發現甲○○騎乘上開已報失竊之機車而當場查獲情。
二、案經高雄市政府警察局新興分局報告臺灣高雄地方法院檢察
    署檢察官偵查起訴。
    理  由
一、訊據被告甲○○固坦承竊取上開手機後銷贓牟利等情不諱，
    核與證人即被害人丁○○及證人陳應盛、陳建愷證述情節相
    符，復有照片5 張、讓渡契約書1 份在卷可稽，惟就被訴竊
    取上開機車部分，則矢口否認犯行，辯稱：該車係伊向乙○○所借的等語。惟查：（一）被告雖於偵查中辯稱上開機車
    係其向乙○○所借得云云，並請求傳喚證人乙○○。惟經本
    院依法傳喚證人乙○○無著，並函請高雄市政府警察局左營
    分局查詢證人乙○○實際住所後，經該分局函覆稱證人乙○○已於94年5 月26日向戶政事務所為死亡登記，有高雄市政
    府警察局左營分局94年11月24日高市警三字第0940024716號
    函一紙在卷可稽，合先敘明。（二）上開機車於前開時、地
    遭竊之事實，業據被害人謝沛縈於警訊中陳述屬實。而被告
    騎乘該失竊機車經警查獲之事實，亦為被告所自承，並有扣
    押物品目錄表、贓物認領保管單及車輛車牌失竊作業- 查獲
    車輛認可資料各乙紙、照片5 張在卷可稽。（三）證人乙○○雖業已死亡而無從到庭證明上開機車是否係其出借予被告
    ，然被告於經警查獲後，曾於警詢中經警詢以：「該輕機車
    TN088 機車鑰匙一支如何而來？」時，竟答稱：「我不知道
    。機車鑰匙匙插在電門上，所以我就使用該機車。」（參警
    卷第2 頁）。且被告就其於警訊中供述之任意性，自偵查中
    乃至本院準備程序及審理時，均無隻字之抗辯，足認其於警
    訊中之供述具有任意性。而被告既已供稱當時係因機車鑰匙
    插在電門上，所以才使用該機車等語，足見被告係趁被害人
    戊○○未將該機車鑰匙取下而離開之際，趁機竊取之。被告
    嗣後改稱該機車係其向乙○○借得云云，顯係卸責之詞，殊
    不足採。綜上所述，被告竊取上開手機及機車之犯行，均足
    堪認定。
二、核被告甲○○所為，係犯刑法第320 條第1 項之竊盜罪。被
    告先後二次竊盜犯行，時間緊接，犯罪構成要件相同，顯係
    基於概括犯意反覆為之，為連續犯，應依刑法第56條之規定
    論以一罪，並加重其刑。爰審酌被告不思以己力賺取所需，
    而以竊盜之手段圖不勞而獲，雖坦承行竊手機部分之犯行，
    惟就竊取機車部分，則矢口否認犯行，犯後態度不佳，顯無
    悔意，及所竊得之手機價值約2500元，上開機車價值約5000
    元（此經被害人丁○○、戊○○於警訊中陳述在卷），價值
    尚非甚鉅等一切情狀，判處如主文所示之刑，並諭知易科罰
    金之折算標準，以示懲儆。扣案之機車鑰匙一支，並無證據
    證明係被告所有，且非屬違禁物，爰不併為沒收之諭知。
三、移送併辦意旨略以：被告甲○○與同案被告陳應盛（另行併
    案）基於不法所有意圖之犯意聯絡，先於94年4 月8 日22時
    許，在高雄市○○區○○街與龍江街口，竊取顏玉貞所有，
    車牌號碼MZ7 —158 號重型機車得手，復於同年6 月6 日，
    在高雄縣鳳山市○○路96之3 號車庫內，竊取張育贏所有，
    車牌號碼XBB —969 號之重型機車車牌得手，旋於不詳之時
    、地，將上開車牌懸掛於顏玉貞所有之上開車輛，並供己騎
    乘使用，嗣於94年6 月11日13時30分許，被告陳應盛騎乘上
    開重型機車（懸掛XBB —969 號車牌）搭載甲○○，行經高
    雄市鹽埕區○○○路70號前時，為警查獲，並扣有上開車輛
    一輛及車牌一面，因認被告此部分行為亦涉有竊盜罪嫌，並
    認被告此部分竊盜之犯行，與首揭已聲請簡易判決處刑及經
    簡易判決處刑之部分之構成要件相同，且兩犯行間之時間十
    分密接，顯係基於概括犯意所為，均應論以連續犯，爰移送
    本院請求併案審理等語。按犯罪事實應依證據認定之，無證
    據不得認定犯罪事實；次按不能證明被告犯罪者，應諭知無
    罪之判決，刑事訴訟法第154 條第2 項、第301 條第1 項分
    別定有明文。又事實之認定，應憑證據，如未能發現相當證
    據，或證據不足以證明，自不能以推測或擬制之方法，為裁
    判基礎；且認定不利於被告之事實須依積極證據，苟積極證
    據不足為不利於被告事實之認定時，即應為有利於被告之認
    定；另認定犯罪事實所憑之證據，雖不以直接證據為限，間
    接證據亦包括在內，然而無論直接證據或間接證據，其為訴
    訟上之證明，須於通常一般之人均不致有所懷疑，而得確信
    其為真實之程度者，始得據為有罪之認定，倘其證明尚未達
    到此一程度，而有合理之懷疑存在而無從使事實審法院得有
    罪之確信時，即應由法院為諭知被告無罪之判決（最高法院
    40年台上字第86號、30年台上字第816 號、76年台上字第
    4986號分別著有判例參照）。訊據被告堅決否認有此部分之
    犯行，辯稱：伊不知道陳應盛是騎贓車等語。經查，被告甲○○經警查獲時，係另案被告陳應盛騎乘該失竊贓車，被告
    甲○○則係乘坐於後座乙節，業經另案被告陳應盛供述在卷
    ，核與被告甲○○供陳情節相符。而另案被告陳應盛亦辯稱
    該車係向「阿璋」所借等語。是被告甲○○於經警查獲時，
    既無證據證明有騎乘該機車之事實，而係為另案被告陳應盛
    所搭載，即不能僅以此遽認該贓車係在被告甲○○持有中。
    且本件亦無任何證據足認被告甲○○有與另案被告陳應盛或
    綽號「阿璋」者共同行竊之事實，尚不能僅以被告由其友人
    騎贓車搭載，即認該贓車係被告所竊得，是被告此部分移送
    併辦之事實，顯缺乏具體事證足以認定被告確犯有竊盜之事
    實而與前開起訴論科之事實有連續犯之裁判上一罪關係，實
    難認為起訴效力斷及，自應予以退回，由檢察官另為適法之
    處理，附此敘明。
據上論斷，應依刑事訴訟法第299 條第1 項前段、刑法第320 條
第1 項、第56條、第41條第1 項前段，罰金罰鍰提高標準條例第
1 條前段、第2條，判決如主文。
本案經檢察官丙○○到庭執行職務。
中　　華　　民　　國　　94　　年　　12　　月　　21　　日
                  刑事第九庭  審判長法官   張世賢
                                    法官   陳建和
                                    法官   王啟明
以上正本證明與原本無異。
如不服本判決，應於收受送達後10日內向本院提出上訴書狀。
中　　華　　民　　國　　94　　年　　12　　月　　21　　日
　　　　　　　　　　　　　　　　    書記官 陳心儀
附錄所犯法條:
中華民國刑法第320條第1項:
意圖為自己或第三人不法之所有，而竊取他人之動產者，為竊盜
罪，處5 年以下有期徒刑、拘役或500 元以下罰金。
